# 3 月的定期存款

提问人：田键泯 时间：2019-11-25 06:30:11
@chenyiwei，陈版主，如下所述。
如果定期存款有明确的持有至到期的意图和财务能力，则应列报为其他流动资产或其他非流动资产。相应地，在现金流量表上不作为现金及现金等价物，其变动计入投资活动的现金流量。
如果定期存款的持有意图不明确，随时可能在现金不足时提前支取用于支付用途的，则继续保留在 “银行存款” 科目中，报表上列报为货币资金，相应地，现金流量表上仍作为现金及现金等价物列报。
问题：
公司购买 3 个月的定期存款，意图：持有到期（ 3 个月而已）, 是否无需在去列报其他流动资产，直接作为银行存款，相应地，现金流量表上仍作为现金及现金等价物列报。
谢谢陈版主

回答人：chenyiwei
资产负债表中可继续作为银行存款列示，但因为具有明显的持有至到期的意图和财务能力，而不是随时用于支付，故不属于现金流量表中的现金，其存出和收回作为投资活动的现金流量。